臺灣臺中地方法院刑事判決　　　　　　　　　　　　九十四年度中簡上字第七一號
　　上　訴　人　台灣台中地方法院檢察署檢察官
　　被　　　告　甲○○
右上訴人因被告傷害案件，不服臺灣臺中地方法院臺中簡易庭九十三年度中簡字第三
０三八號中華民國九十三年十二月十四日第一審簡易判決（聲請案號：臺灣臺中地方
法院檢察署九十三年度偵字第一三六六一號），提起上訴，本院判決如左：
    主  文
上訴駁回。
甲○○緩刑貳年。
    犯罪事實及理由
一、本案經本院審理結果，認第一審簡易判決認事用法及量刑均無不當，應予維持，
    並引用第一審判決書（包括聲請簡易判決處刑書）記載之事實、證據及理由。
二、上訴人即檢察官請求上訴意旨略以：被告甲○○預謀對告訴人攻擊，並與他人將
    告訴人毆傷，臉部嚴重受創，事後拒不與告訴人和解，原判決之量刑過輕，爰依
    法提起上訴等語。
三、經查：
（一）訊據被告對於本件聲請簡易判決處刑之事實，除否認係與他人共同為之外，餘
      均供承不諱，核與告訴人指述確遭被告毆打等情相符，而告訴人亦因此而受有
      如聲請簡易判決處刑書上所載之傷勢，亦有行政院衛生署台中醫院出具之驗傷
      診斷書一紙在卷可按，被告此部分之自白核與事實相符。至於被告辯稱：只有
      其一人毆打告訴人而已等語，惟告訴人已明確指述其遭被告與另一不詳之成年
      男子毆打，告訴人苟非確遭二人毆打，以告訴人對另一不詳之成年男子全然未
      知，實無必要堅稱確遭被告與另一不詳姓名之成年男子毆打，從而被告辯稱只
      有其一人所為，要無足採。從而，被告與另一不詳成年男子，共同毆打告訴人
      成傷之犯行，已事證明確，足可認定。
（二）按刑罰之量定，固屬法院自由裁量之職權行使，但仍應審酌刑法第五十七條所
      列各款事由及一切情狀，為酌量輕重之標準，並非漫無限制；在同一犯罪事實
      與情節，如別無其他加重或減輕之原因，下級審法院量定之刑，亦無過重或失
      輕之不當情形，則上級審法院對下級審法院之職權行使，原則上應予尊重；此
      有最高法院八十五年度台上字第二四四六號裁判意旨可資參酌。本件原判決以
      告訴人因遭被告與另一不詳成年男子之毆打，因而受有如聲請簡易判決處刑書
      上所載之傷害，而判處有期徒刑二月，得易科罰金，在量刑方面已審酌上訴人
      所指述之各節，並無過重或失輕之不當情形，而且事後被告亦與告訴人達成和
      解，有和解契約書一紙在卷可參。原判決既無不合，被告上訴意旨復未具體指
      摘該判決有何違法、不當之處，本件上訴即無理由，而應予駁回。
四、末查，被告前雖於八十四年間因就業服務法案件，經法院判處有期徒刑五月確定
    ，於八十四年七月十九日易科罰金而執行完畢，惟其於上開案件執行完畢後，五
    年以內未曾受有期徒刑以上刑之宣告，此有臺灣台中地方法院檢察署刑案資料查
    註紀錄表、臺灣高等法院被告全國前案紀錄表各一份附卷可參，其於本院審理時
    坦承犯行，深具悔意，並與告訴人達成民事和解，並給付新臺幣二十萬元予告訴
    人，賠償告訴人所受損害，有和解契約書附卷可憑。被告經此罪刑宣告教訓後，
    當知所警惕，信無再犯之虞，本院綜核各情，因認對被告所宣告之刑，以暫不執
    行為適當，爰併予宣告緩刑二年，以啟自新。
據上論斷，應依刑事訴訟法第四百五十五條之一第一項、第三項、第三百七十三條、
第三百六十八條，刑法第七十四條第二款，判決如主文。
本案經檢察官乙○○到庭執行職務。
中      華      民      國    九十四    年      三      月      十七    日
                              臺灣臺中地方法院刑事第四庭
                                  審判長法  官  張  靜  琪
                                        法  官  郭  妙  俐
                                        法  官  吳  進  發
右正本證明與原本無異。
不得上訴。
                                        書記官
中      華      民      國    九十四    年      三      月      十七    日
